【裁判字號】    90,簡上,233
【裁判日期】    900914
【裁判案由】    違反公司法
【裁判全文】
臺灣臺北地方法院刑事判決                          九十年度簡上字第二三三號
    上  訴  人  臺灣臺北地方法院檢察署檢察官
    被      告  甲○○
右上訴人因違反公司法案件，不服本院簡易庭九十年度簡字第二０四二號，中華民國
九十年六月二十六日第一審簡易判決（聲請簡易判決處刑案號：臺灣臺北地方法院檢
察署九十年度偵字第九九一五號），提起上訴，並經臺灣臺北地方法院檢察署檢察官
移送併辦（九十年度偵字第一四五九八號），本院管轄之第二審合議庭判決如左：
    主  文
原判決撤銷。
甲○○公司負責人，違反公司不得經營登記範圍以外之業務之規定，科罰金新台幣拾
貳萬元，如易服勞役，以新台幣玖佰元即銀元佰元折算壹日。
    事  實
一、甲○○係設於臺北市○○區○○路三段一一六巷三弄二七號一樓唐遠科技股份有
    限公司（下稱「唐遠公司」）之負責人，明知唐遠公司之登記營業範圍為：1.飲
    料批發業。2.糖果批發業。3.烘焙食品批發業。4.食品、飲料零售業。5.圖書批
    發業。6.文具批發業。7.書籍、文具零售業。8.玩具、娛樂用品零售業。9.事務
    性機器設備批發業。10.事務性機器設備零售業。11.資訊軟體批發業。12.資訊軟體
    零售業。13.國際貿易業。14.飲料店業。15.餐館業。16.智慧財產權業。17.企業經營
    管理顧問業。18.資訊軟體服務業。19.資料處理服務業。20.電子資訊供應服務業。
    租賃業。其他工商服務業（電腦及其週邊設備之研發、閱讀計時收費）。
    雜誌業。圖書出版業。裝設品零售業。產品設計業。網路認證服務業，
    ，並未包括「Ｊ７０１０７０資訊休閒服務業」之業務，竟自民國九十年二月九
    日起，在上址擺設電腦，以每小時新台幣四十元至五十元不等之代價，提供消費
    者使用電腦設備擷取網路資源或下載遊戲軟體供人娛樂，而經營公司登記範圍以
    外之業務，嗣先後於九十年三月三十日中午十二時五十五分許、同年四月十日下
    午二時三十分許，分別為臺北市政府警察局文山第二分局和臺北市政府建設局在
    上址查獲後，復仍繼續於上址經營前述公司登記範圍以外之業務，於九十年六月
    五日晚上十一時五十分許及同年月七日晚上八時許，為台北市政府警察局文山第
    二分局在上址查獲。
二、案經台北市政府移送台灣台北地方法院檢察署檢察官偵查後聲請簡易判決處刑及
    併案審理。
    理  由
一、右揭事實，業據被告甲○○坦承不諱，並有台北市政府營利事業登記證、台北市
    政府警察局興隆派出所臨檢紀錄表五份及台北市政府建設局商業稽查紀錄表及公
    司資料查詢作業各一份在卷可稽，本件事證明確，被告之犯行洵堪認定。
二、核被告所為，係違反公司法第十五條第一項之規定，而應依同條第三項之規定科
    刑。被告於同一營業行為繼續中，經營登記範圍外之業務，核其行為本質，屬於
    繼續犯性質之單純一罪，僅成立一罪。至公訴人移送併辦部分（九十年偵字第一
    四五九八號）及被告自承至九十年八月三十一日止仍在上址繼續經營之部分，雖
    未據起訴，惟因與已起訴之部分，有繼續犯之實質上一罪關係，本院自得併予審
    酌。
三、原審予以論科，固非無見，惟原判決對於移送併案部分（即自九十年四月十一日
    起至九十年六月七日止），及被告自承至九十年八月三十一日止仍繼續經營之期
    間，未及論究，是檢察官上訴意旨，執此指摘原判決不當，為有理由，本院自應
    予以撤銷改判。爰審酌被告之犯罪動機、目的、手段、履經查獲仍不知悔改繼續
    經營，惟犯後坦承犯行，態度良好等一切情狀，量處如主文所示之刑，並諭知易
    服勞役之折算標準。
據上論斷，應依刑事訴訟法第四百五十五條之一第一項、第三項、第三百六十九條第
一項前段、第三百六十四條、第二百九十九條第一項前段，公司法第十五條第三項、
第一項，刑法第十一條前段、第四十二條第二項，罰金罰鍰提高標準條例第二條，現
行法規所定貨幣單位折算新台幣條例第二條，判決如主文。
本案經檢察官張熙懷到庭執行職務。
中      華      民      國      九十      年      九      月    十四    日
                           臺灣臺北地方法院刑事第八庭
                                   審判長法  官  王  淑  滿
                                         法  官  宋  松  璟
                                         法  官  李  宜  娟
右正本證明與原本無異。
不得上訴。
                                         書記官  蘇  秋  
中      華      民      國      九十      年      九      月    十四    日
附錄本案論罪科刑法條：
公司法第十五條第一項、第三項：
一公司不得經營登記範圍以外之業務。
三公司負責人違反前二項規定時，各處一年以下有期徒刑、拘役或科或併科新台幣十
  五萬元以下罰金，並賠償公司因此所受之損害。


司法院資訊處製作；財團法人民間司法改革基金會備份。
